# 同业竞争VS主营业务重大变化

提问人：cfj137 时间：2012-08-22 08:48:23
发行人最近 3 年内主营业务和董事、高级管理人员没有发生重大变化，这个重大变化是指多大的变化？有些公司为了消除同业竞争，合并实际人控制的其他公司一起上市，这个对上市有影响吗？

回答人：chenyiwei
请参阅证监会对《首次公开发行股票并上市管理办法》第十二条发布的以下两个解释性文件：
1 、关于印发《〈首次公开发行股票并上市管理办法〉第十二条“实际控制人没有发生变更”的理解和适用--证券期货法律适用意见第 1号》的通知，证监法律字[2007]15号 2 、《首次公开发行股票并上市管理办法》第十二条发行人最近 3 年内主营业务没有发生重大变化的适用意见——证券期货法律适用意见第三号，证监会公告[2008]22号